臺灣高等法院臺中分院刑事判決　　 100年度侵上訴字第1774號
上　訴　人　臺灣苗栗地方法院檢察署檢察官
被　　　告　陳○○
指定辯護人　本院公設辯護人　郭博益　
上列上訴人因被告妨害性自主案件，不服臺灣苗栗地方法院100
年度訴字第270號，中華民國100年7月13日第一審判決（起訴案
號：臺灣苗栗地方法院檢察署100年度偵字第762號），提起上訴
，本院判決如下：
    主  文
上訴駁回。
    理  由
一、公訴意旨略以：被告陳○○曾於民國九十九年十月間僱請代
    號0000000000A之女子（真實姓名年籍資料詳卷，下稱Ａ女
    ）種植草莓二日，二人並不熟識。詎被告竟基於強制猥褻之
    犯意，於九十九年十二月三十日下午六時許，駕駛其所有車
    牌號碼為ＬＵ－○○○○號之自小貨車至Ａ女住處（詳細住
    址詳卷），見住處大門未鎖即逕侵入，適Ａ女於房間內吹頭
    髮，其聽見開門聲誤以為係其子返家，遂打開房門，遽見被
    告站立於房門外，被告即違反Ａ女之意願，將Ａ女推倒至床
    上，以身體壓制Ａ女，並一手摀住Ａ女之嘴巴，一手撫摸Ａ
    女之胸部，以此強暴脅迫之方式對Ａ女強制猥褻得逞。Ａ女
    情急之下遂以吹風機毆擊被告之左眼角，被告遭毆傷流血後
    ，即駕車離開Ａ女之住處，匆忙中並遺留555牌香菸一包於
    現場。
    嗣Ａ女迨被告離去後，即報警處理，因認被告涉犯刑法第二
    百二十四條之一侵入住宅強制猥褻之罪嫌云云。
二、按犯罪事實應依證據認定之，無證據不得認定犯罪事實；又
    不能證明被告犯罪者，應諭知無罪之判決，刑事訴訟法第一
    百五十四條第二項、第三百零一條第一項分別定有明文。次
    按認定不利於被告之事實，須依積極證據，苟積極證據不足
    為不利於被告事實之認定時，即應為有利於被告事實之認定
    ，更不必有何有利之證據；認定犯罪事實所憑之證據，雖不
    以直接證據為限，間接證據亦包括在內，然而無論直接或間
    接證據，其為訴訟上之證明，須於通常一般之人均不致有所
    懷疑，而得確信其為真實之程度者，始得據為有罪之認定，
    倘其證明尚未達到此一程度，而有合理性之懷疑存在時，即
    無從遽為有罪之確信；另告訴人就被害經過所為之陳述，其
    目的在於使被告受刑事訴追處罰，與被告處於絕對相反之立
    場，是告訴人縱立於證人地位具結而為陳述，其供述證據之
    證明力仍較與被告無利害關係之一般證人之陳述為薄弱。從
    而，告訴人就被害經過之陳述，除須無瑕疵可指，且須就其
    他方面調查又與事實相符，亦即仍應調查其他補強證據以擔
    保其陳述確有相當之真實性，始得採為論罪科刑之依據（最
    高法院三十年上字第八一六號、七十六年台上字第四九八六
    號判例及九十八年度台上字第七０五六號判決要旨可資參照
    ）。再按刑事訴訟法第一百六十一條第一項規定：檢察官就
    被告犯罪事實，應負舉證責任，並指出證明之方法。因此，
    檢察官對於起訴之犯罪事實，應負提出證據及說服之實質舉
    證責任。倘其所提出之證據，不足為被告有罪之積極證明，
    或其指出證明之方法，無從說服法院以形成被告有罪之心證
    ，基於無罪推定之原則，自應為被告無罪判決之諭知（最高
    法院九十二年度台上字第一二八號判例意旨參照）。
三、公訴意旨認被告涉有上開罪嫌，無非係以告訴人Ａ女之證述
    、現場照片、受理疑似性侵害事件驗傷診斷書各一份為其主
    要論據。然訊之被告陳○○堅詞否認有何上開犯行，辯稱：
    伊於九十九年十二月三十日下午六時許，確實有駕駛上開自
    用小貨車前往Ａ女住處，伊與告訴人很早就認識了，當天伊
    要去之前有打電話給告訴人，說很久沒有看過她，在從獅潭
    回大湖途中順便去她家，又伊並未對Ａ女為任何強制猥褻行
    為，當日係Ａ女先主動拉伊，伊將其推開，Ａ女就拿東西丟
    伊臉部，造成左眼角受傷，伊馬上離開Ａ女住處，停留時間
    僅有十分鐘，離開時確有遺留其所有之香菸一包（品牌555
    ）在現場等語。
四、經查：
（一）被告陳○○於九十九年十二月三十日下午六時四十分許，
      駕駛車牌號碼為ＬＵ－○○○○號之自小貨車（車主陳○
      ○）至Ａ女住處（詳細住址詳卷），抵達後，見Ａ女住處
      大門未鎖，即進入Ａ女住處，惟旋遭Ａ女以吹風機毆打臉
      部，造成被告臉部之左眼角受傷流血，且現場並遺留有被
      告之香菸一包（品牌555）等事實，迭據被告於警詢、偵
      查、原審及本院審理時坦認無誤（見偵查卷第七、二七、
      二八頁，原審卷第十四頁，本院卷第二三頁反面），核與
      證人即告訴人Ａ女於警詢、偵查及原審審理時之證述相符
      （見偵查卷第十一、二二至二三頁，原審卷第三三、三四
      頁），並有現場照片附卷可稽（見偵查卷第十七頁），且
      有被告所遺留之品牌555香菸一包扣案可佐，此部份之事
      實應可認定。
（二）又告訴人指訴被告於九十九年十二月三十日下午六時分許
      ，無故侵入其上開住處後，對其為強制猥褻之犯行，然為
      被告所否認，且查：
  １、證人即告訴人Ａ女於警詢、偵查及原審審理時均證述：其
      與被告並不認識，平常沒有往來等語（見偵查卷第十一頁
      、第二二頁、原審卷第三三、四十頁），且於原審審理時
      具結證稱：九十九年十二月三十日下午，被告要去之前，
      並沒有打電話給伊，被告沒有打電話突然跑到伊家中，且
      被告於進入其上開住處後，才對伊說他的下面硬梆梆的等
      語（見原審卷第三三、三九頁）；惟證人Ａ女於偵查中證
      稱：被告當天下午有打過一通電話過來，不知道幾點的時
      候打來的，對方說生殖器硬梆梆，伊聽到很怕，就馬上把
      電話掛掉，當天晚上被告就跑到其住處跑進其房間等語（
      見偵查卷第三四頁）。是證人Ａ女就案發當日是否曾接獲
      被告打來的電話乙節，先後證述不一，尚有可疑。
  ２、觀之證人Ａ女住家電話與被告所持有之門號為00000
      00000號行動電話，於九十九年十二月三十日之通聯
      記錄，可知被告確有於當日下午五時十五分七秒許，撥打
      證人Ａ女上開住處之住家電話，且通話時間長達一百五十
      一秒鐘，此有原審依職權函查之遠傳電信資料查詢單一份
      在卷可稽（見原審卷證物存置袋）。且證人Ａ女於原審審
      理時亦證稱：伊住家電話僅有其自己會接聽，其兒子並不
      會接聽其住家電話，且話機僅有一支，係放置在其房間內
      ，其兒子也不可能接聽等語（見原審卷第三九頁）。由上
      述可知，被告確有於前往證人Ａ女住處前，先以電話與證
      人Ａ女聯繫，且被告與證人Ａ女間之通話時間長達有一百
      五十一秒鐘，亦非如證人Ａ女於偵查中所證，證人Ａ女於
      接獲被告電話後，因被告陳述其生殖器硬梆梆，所以馬上
      把電話掛掉等情，故證人Ａ女於原審審理時證述並沒有接
      獲被告電話云云，顯與事實相悖，難認可採，又衡情被告
      與Ａ女若不相識，二人豈會於電話中交談長達一百五十一
      秒鐘之久，則被告辯稱伊與Ａ女很早就認識，且當天伊要
      去Ａ女住處前曾先撥打電話予Ａ女乙情，即非無可採。
  ３、再參諸證人Ａ女於警詢時之證述：伊開了房間門，就看見
      陳○○站立在房間門口，然後他就推伊推到床上，他有喝
      酒全身都酒味，他推伊到床上將伊壓制，伊就叫救命救命
      ，然後他就把伊嘴巴用左手壓著，右手就摸伊胸部並強脫
      伊的長褲，之後經伊反抗將床上的吹風機拿來打他才放手
      ，伊就用嘴咬陳○○的左手臂及拉耳朵，之後他就匆忙的
      離開，才未得逞，他進入伊房間時說他的生殖器硬梆梆的
      想要跟伊做愛，伊被壓制時，他有對伊說叫也沒人來救妳
      等語（見偵查卷第十一至十三頁）；於一百年二月十七日
      偵查中證稱：九十九年十二月三十日晚上六時四十五分許
      ，陳○○到伊住處，當時最外面的鐵門還沒有拉下來，裡
      面的木門有關起來，陳○○來的時候把木門打開，伊聽到
      開門聲，以為伊兒子回來，伊喊叫兒子，不過沒有回應，
      當時伊在房間內吹頭髮，房間門有關，不知道陳○○站在
      房門的外面，伊打開房門時陳○○就用雙手把伊推到床上
      ，他說他的生殖器硬梆梆，他說他要強姦伊，他就用身體
      壓制住伊，並用一隻手堵住伊的嘴巴快窒息，所以就用吹
      頭髮的吹風機打他，打到他的頭他有流血，血跡有滴到伊
      的枕頭套、棉被，陳○○還不肯走，他用手摸伊的身體、
      胸部，他要脫下伊的外褲摸下體，不過脫不開褲子，他的
      手從褲子外面挖伊的下體，伊很生氣就用嘴巴咬他的手，
      並用手抓他的耳朵，他說他一定要強姦伊，沒有強姦成他
      不甘願，他說不管伊怎麼喊都沒有人來救我，陳○○從晚
      上六時四十五分許進到伊房間到離開伊的住處約晚上九點
      多等語（見偵查卷第二二至二三頁）；其後於同年三月八
      日偵查中又證稱：陳○○到十點多才走，陳○○離開伊馬
      上騎機車約一、二分鐘到獅潭派出所報案，伊報案後派出
      所就馬上到伊住處來查，伊不識字，不知道派出所電話等
      語（見偵查卷第三三頁）；又於同年三月十五日偵查中證
      稱：案發後，陳○○一離開，伊就用住處的市話打給伊在
      新竹的女兒，之後伊兒子上完夜校回來，他看到床鋪有血
      跡，要伊報案伊才向警方報案，被告在晚上九時多離開等
      語（見偵查卷第四十頁）；復於同年三月三十日偵查中證
      稱：被告到伊住處是晚上六時多還沒到七時，被告在伊住
      處期間，伊有打電話向友人求救，不過對方認為伊開玩笑
      ，也有打電話向伊女兒訴苦，伊女兒在忙她要伊報警，伊
      也有打電話到台南娘家，也有打電話給朋友問有沒有工作
      可以做，打電話時被告尚未離開坐在伊住處客廳，伊要關
      鐵門時，被告還站在伊房間門口，又拉伊進房間第二次施
      暴，被告在伊住處停留到晚上九點多，伊打電話求救的朋
      友真實姓名、住址伊不知道，對方也不願意出面作證等語
      （見偵查卷第五十頁）。依據證人Ａ女上開證詞，被告係
      自九十九年十二月三十日晚上六時許即進入Ａ女住處，且
      欲對Ａ女強制性交，以手強制觸摸Ａ女胸部，並要強脫Ａ
      女長褲，後來因Ａ女反抗，且用吹風機毆打被告臉部，以
      嘴咬被告左手臂及拉被告耳朵，被告才未得逞，被告當日
      直到晚上九時、十時許才離開Ａ女住處，而Ａ女於被告離
      開後，馬上騎乘機車前往獅潭派出所親自報案等情。而Ａ
      女於九十九年十二月三十日晚上九時三十分許，向苗栗縣
      警察局大湖分局獅潭分駐所報案，隨即由警員前往Ａ女上
      開住處進行調查，此有苗栗縣警察局大湖分局獅潭分駐所
      警員之職務報告一份及查證照片、被告照片五張附卷可參
      （見偵查卷第十五至十九頁），是Ａ女確有於九十九年十
      二月三十日晚上九時三十分許，向苗栗縣警察局大湖分局
      獅潭分駐所報案之事實。惟：(1)Ａ女先係證述其係因為其
      兒子回家後，要求其向警方報案，才向警方報案，後又證
      稱被告係在其上開住處停留到晚上九時許，期間Ａ女還有
      打電話給朋友求救，也有打給女兒訴苦，女兒在忙要伊報
      警，也有打電話到台南娘家，也有打電話給朋友詢問有沒
      有工作可以作，打電話時被告尚未離開，後來被告站在房
      門口又將其拉回房間對其二次施暴等語，且Ａ女於警詢及
      先前檢察官訊問時，均未提及有何二次施暴犯行，且就何
      人要求其報案乙節，亦先後證述不一。(2)Ａ女之子Ｂ男於
      偵查中具結後證稱：九十九年十二月三十日伊在聯合大學
      夜間部上學，自晚上六時前出門上課，當天上三堂課，所
      以回到住處約晚上九時四十分左右，回到住處當時警察在
      伊住處問Ａ女一些問題及拍照做紀錄等語（見偵查卷第四
      十頁），而證人Ｂ男與被告素不相識，亦無任何親屬關係
      ，衡情證人Ｂ男應無虛構事實以維護被告之理，況其到庭
      具結作證，更係以刑事責任擔保其證言之真實性，故證人
      Ｂ男前開證述內容，經核尚無不可採信之處，則Ａ女證稱
      ，係其子即Ｂ男放學回家後，看到床舖有血跡，才要求其
      報案云云，自與事實不符。(3)再者，依據Ａ女之住家電話
      （詳卷）於九十九年十二月三十日下午至晚上之通聯記錄
      、電話申請人資料可知（見原審證物存置袋），Ａ女於九
      十九年十二月三十日晚上七時六分許，有接獲案外人甘德
      華以室內住家電話0000000000撥打來的電話，
      通話時間有一百零四秒；Ａ女隨即於同日晚上七時十一秒
      又以上開住處住家電話撥打甘○○上開電話，通話時間亦
      有九十二秒；同日晚上七時十四分許，又以上開電話撥打
      案外人徐○○室內住家電話，通話時間長達一百七十三秒
      ；同日晚上七時十八分許，又以上開電話撥打案外人甘○
      ○上開室內住家電話，通話時間長達二百七十三秒；同日
      晚上七時四十三分許，又以上開電話撥打案外人徐○○室
      內住家電話，通話時間七秒；同日晚上七時四十四分許，
      又以上開電話撥打案外人甘○○上開室內住家電話，通話
      時間長達二百零五秒；同日晚上八時四十分許，又以上開
      電話撥打Ａ女娘家（台南）住家電話，通話時間長達六百
      十二秒；同日晚上八時五十分許，又以上開電話撥打案外
      人甘○○上開室內住家電話，通話時間長達三百三十五秒
      ；同日晚上九時二十六分許，又以上開電話撥打案外人陳
      ○○室內住家電話，通話時間長達一百七十九秒；同日晚
      上九時三十分許，接獲Ａ女之女以行動電話撥打至Ａ女上
      開住處室內電話，通話時間有一百六十八秒；依據上開通
      聯紀錄可知，Ａ女於九十九年十二月三十日晚上七時六分
      許，即開始自由接聽電話，且隨即撥打多次電話與他人通
      聯，時間亦長達九十二至六百十二秒不等，且Ａ女並非主
      動撥打電話給其女兒訴苦，而係其女撥入給Ａ女接聽，則
      Ａ女證述其係撥打給女兒訴苦云云，即無可採；況且，依
      據Ａ女於警詢之證述，被告係進入其房間後，隨即強制拉
      扯、壓制Ａ女，並強脫Ａ女褲子，惟經Ａ女以吹風機毆打
      被告及用嘴咬被告的左手臂、拉扯被告耳朵後，被告隨即
      離開其住處等語（見偵查卷第十一頁），Ａ女上開證述倘
      若非虛，則Ａ女應係在被告遭受其反抗、攻擊，離開證人
      Ａ女住處後，Ａ女方可自由接聽、撥打上開電話才是，然
      Ａ女於偵查中證述被告在其上開住處待到晚上九時甚而十
      時許，且伊在住處內接聽、撥打電話時，被告均在其住處
      內，後來被告又進入房間為第二次強制性交犯行等語，Ａ
      女所述過程，顯與一般遭受性侵害後之反應有別，則其上
      揭證言，能否採信，實非無疑。
  ４、又查Ａ女於原審審理時證稱：９３１○○○是伊住處電話
      ，伊有撥打９３２○○○電話那是甘○○那裏，那是叫伊
      去小木屋工作的，伊答應人家要去工作，星期四晚上事後
      伊就打電話出去跟他說星期五早上沒辦法工作了，說隔天
      要驗傷，伊跟他說叫別人代替伊去工作，另外一支９３２
      ○○○電話，是陳○○跑去姓劉的那裏喝酒，伊打電話去
      罵他，說為甚麼拿酒給他喝來強姦伊，那天下午９３２○
      ○○那個女人請陳○○喝酒，喝酒之後那天晚上他七點才
      回去要來強姦伊，９３２○○○電話，那些都是工作的，
      伊娘家電話是0000000000，伊打給嫂嫂她女兒
      ，伊姊妹不多，有事情都會跟她講，伊講說陳○○怎麼這
      麼惡劣，他還說要把伊丟到明德水庫，伊如果死了也沒有
      人會知道，伊臺南來，沒親沒戚，如果沒去跟她聯絡講一
      下，那天如果找不到伊，也不知道伊被人謀殺了，伊女兒
      電話是0000000000，那時還沒報警，伊兒子還
      沒回來，伊先跟女兒講，伊女兒說要去報警，伊跟女兒講
      電話的時候被告已經走了，他差不多九點多，快九點四十
      ，快十點才走的，他在摸伊胸部時，他的手被伊咬了，耳
      朵也被伊拉，拉的痛了，他才出去的時候說有夠倒楣，沒
      有強姦到還被打成傷，就跑回去了，就沒有再回來等語（
      見原審卷第三四背面至三六頁）。依據Ａ女上開證述，被
      告係欲對其強制性交後，再殺人棄屍，倘Ａ女所證屬實，
      則依當時現場情況，被告所為顯已危及Ａ女之生命安全，
      然Ａ女於當日下午七時六分接獲案外人甘○○來電時，竟
      然於長達一百零四秒的通話中沒有要求甘○○馬上報警救
      助，且陸續又撥打電話予甘○○、劉○○、徐○○、陳○
      ○、台南娘家等人分別聯繫，而在上開長達數百秒的通話
      中，Ａ女亦未曾要求報警或救助，另當時倘被告仍在Ａ女
      上開住處，則被告豈有可能容忍Ａ女任意以電話與他人聯
      繫、通話。是Ａ女上開證述，亦有可疑。
  ５、另Ａ女於原審審理時又證稱：被告走了之後，伊有打一通
      電話給約被告喝酒一位姓劉的，他喝酒醉了才跑到伊家，
      伊打電話去罵她，又改稱不知道被告在誰家喝酒，伊是幾
      天才聽到，聽到被告跑到她家去的，到現在才知道被告那
      天跑到她家喝酒的，毛七（音譯）他們那些有一起喝酒的
      講出來的，說那天晚上他和她在那裏喝酒，就同一天，這
      樣講了伊才知道的，打９３２○○○電話，係故意告訴被
      告的田主徐○○，告訴他被告要強姦伊，因為被告恐嚇說
      不可以告訴田主等語（見原審卷第四十頁背面至四一、四
      四頁）。依據Ａ女前開證述，其既然不認識被告，也跟被
      告沒有任何交往，則其何能於案發當晚七時十八分許，馬
      上撥打電話予案外人徐○○、徐○○，通話時間亦長達二
      百七十三秒、七秒，並責罵案外人徐○○為何給被告喝酒
      及告訴被告之田主徐○○等情，是Ａ女證稱其不認識被告
      ，及案發當日尚不知被告在哪邊喝酒云云，均無可採。
  ６、Ａ女復於原審證稱：被告在房間壓伊時，有一個叫毛七的
      要跟伊借錢，被告去開門，伊一直喊救命，伊遭被告壓在
      房間爬不起來，接著，他開門就在客廳坐，客廳坐了一下
      ，那個人要跟伊借兩百塊，伊不借他，被告就丟一千塊借
      他，之後他就在那裏坐，毛七他拿了錢就走了，毛七伊也
      不認識他，他們兩個一起喝酒的，被告去的那天晚上就講
      他們兩個一起喝酒了，被告趕他他不走，剛好甘○○他老
      婆打電話給伊，叫伊去工作，伊進去聽電話，門栓起來，
      不知道被告沒走，第二次又進去壓伊，才會拖那麼久，第
      二通打電話給甘○○，伊進去房間打電話，被告又跑進去
      房間，要關鐵門，他又把伊推進去，推進去說他要強姦伊
      等語（見原審卷第四三頁）。惟Ａ女先前於警詢、偵查中
      多次證述，均未提及被告欲對其強制性交時，尚有另一個
      人即姓名年籍不詳之綽號「毛七」之人在場，而依Ａ女上
      開證述，其並不認識「毛七」，何以「毛七」會自己跑去
      Ａ女上開住處向其借款？且依Ａ女所證，被告已經先行為
      第一次之強制性交犯行，則於「毛七」進入其上開住處時
      ，Ａ女何以不向「毛七」呼救？且Ａ女於原審審理時就其
      接聽、撥打電話與他人聯繫時，被告究竟在不在場乙節，
      其證詞前後反覆、矛盾，並有違背常情之處，是Ａ女上開
      證述，既有諸多瑕疵，自難予以憑信。
  ７、觀之被告所持有之行動電話於九十九年十二月三十日下午
      之通聯記錄可知，被告於九十九年十二月三十日下午七時
      十三分許，曾以其所持用之0000000000號行動
      電話與他人聯繫，且通話時間長達五百八十二秒鐘，而依
      Ａ女證述，被告並未於其住處內撥打行動電話，又被告上
      開通話之基地台位置為苗栗縣獅潭鄉○○段新店，此有原
      審函調之遠傳電信通聯資料、基地台位置附卷可按（見原
      審卷證物存置袋），是被告撥打上開電話時，顯已經離開
      Ａ女上開住處。故Ａ女證稱被告從九十九年十二月三十日
      晚上六時四十分許進入其住處後欲對其為強制性交，直至
      晚上九時、十時許方離開云云，顯與上開事證不符，難謂
      可採。而被告辯稱其於九十九年十二月三十日晚上六時許
      到達Ａ女上開住處，且進入住處後僅停留十分鐘之事實，
      應堪信實。
  ８、Ａ女又於原審證稱：被告站在伊房間門口，說他的下體硬
      梆梆，要強姦伊，並把伊壓在床上，捏伊胸部，搓揉伊的
      下體，脫伊的褲子脫不掉，他就自己跑出去，伊咬他，痛
      到跑掉了，他就跑回去了，沒有再進來了，就這樣而已，
      就一次而已，被告那天就是進去伊房間要強姦伊一次，他
      要強姦伊，說壓死伊要丟到明德水庫，被告走後其才有辦
      法打電話，要不然他就把電話搶走，他體型那麼大，伊哪
      是他對手，伊是跟女兒講被人強姦差一點被丟到明德水庫
      的事情，外人是沒講，又稱甘○○老婆伊是跟他說要叫別
      人，伊沒辦法做，伊不敢跟甘○○老婆講，又改稱伊有跟
      她講救命，他們有問伊有沒有報警，伊說有，有去報了，
      伊沒有叫他們趕快報警或是趕快來看伊，他們都住很遠，
      人家那麼晚了，那是別人，伊不太敢講，會給人笑等語（
      見原審卷第五十至五七頁），核與先前證稱被告當日有為
      二次強制性交犯行及撥打電話時被告尚在其上開住處內等
      情不符，且有相當之差異，所述過程亦與常情有違，難認
      可採。
  ９、復觀之原審依職權查詢之Ａ女住處位置，其住處位於苗栗
      縣省道台三線道路旁，距離苗栗縣警察局大湖分局獅潭分
      駐所僅有四、五百公尺遠，此經證人即苗栗縣警察局大湖
      分局獅潭分駐所警員余慶祥於偵查中證述綦詳（見偵查卷
      第三九頁），則Ａ女倘如確經歷上開危及生命安全之情況
      ，其應於被告離開伊住處後，迅前往報案才是，詎其於被
      告離開後，反先撥打多通電話與他人通話，而非前往警局
      報案，則Ａ女指訴各情，能否可採，非無斟酌之餘地。
１０、至Ａ女經檢驗後其受有右小腿瘀痛（33公分），尿道口
      有小出血點（0.20.1公分，二個）、處女膜有舊裂傷，
      及Ａ女告知左肩有痛感等情，固有行政院衛生署苗栗醫院
      受理疑似性侵害事件驗傷診斷書一份在卷足憑（見偵查卷
      密封袋）。惟倘Ａ女確有遭被告長達一、二小時的性侵害
      ，且於犯罪過程中並遭被告推到床上，再以手、身體強制
      壓制，之後再以手強制猥褻其胸部、下體等情，則Ａ女為
      何僅有右小腿受有瘀痛，而上半身及雙手竟完全無傷，是
      Ａ女前開證述，亦與診斷證明書所顯示之傷害不符，並無
      可採。
１１、綜上各情，Ａ女前開證述除有先後不一、反覆甚而違反常
      情或不符吾人所知之經驗法則之處，其證言自是難以採為
      本案斷罪之基礎。至被告雖於九十九年十二月三十日當日
      確受有臉部之左眼角傷害及於Ａ女上開住處現場遺留香菸
      煙一包（品牌555）之事實，惟被告對此辯稱係因當日Ａ
      女主動拉伊時，伊將其推開，Ａ女就拿東西丟伊臉部，造
      成左眼角受傷所致，而依據全案卷證資料，復難以證明被
      告上開辯解有何不實，尚難據此認定被告上開傷勢即為其
      為遂行強制猥褻犯行中途，遭證人A女反抗攻擊而來。
（三）從而，本案證人即告訴人Ａ女前開證述，經核與案卷事證
      不符，且就被害經過之陳述，並有諸多瑕疵可指，難以憑
      信，再因檢察官所舉之證據，均不足為Ａ女上開指訴之補
      強證據，無法為被告有罪之證明，亦無法使本院產生合理
      懷疑之確信心證。此外，本院在得依或應依職權調查證據
      之範圍內，復查無其他補強證據足以擔保告訴人Ａ女陳述
      確有相當之真實性，本案要屬不能證明被告犯罪，參諸前
      揭法條規定與判例意旨所示，自應為被告無罪之諭知。原
      審認無法證明被告犯罪，因而為無罪之諭知，核其認事、
      用法均無不當。檢察官以原審判決無罪不當為由上訴，核
      無理由，應予駁回。
據上論斷，應依刑事訴訟法第三百六十八條，判決如主文。
本案經檢察官陳惠珠到庭執行職務。
中    華    民    國   100    年    11    月    2     日
            刑事第七庭    審判長法  官  林  榮  龍                        
                                法  官  李  秋  娟                        
                                法  官  王  義  閔     
                                                   
上列正本證明與原本無異。                                                  
如不服本判決應於收受送達後十日內向本院提出上訴書狀，其未                  
敘述上訴理由者，並得於提起上訴後十日內向本院補提理由書 (                  
均須按他造當事人之人數附繕本)「切勿逕送上級法院」。
                                           
                                書記官  王  麗  珍      
                                                  
中    華    民    國   100    年    11    月    2     日
附錄：
1.本案論罪科刑法條全文。
2.刑事妥速審法第9條
除前條情形外，第二審法院維持第一審所為無罪判決，提起上訴
之理由，以下列事項為限：
一  判決所適用之法令牴觸憲法。
二  判決違背司法院解釋。
三  判決違背判例。
刑事訴訟法第 377 條至第 379 條、第 393 條第 1 款之規定，
於前項案件之審理，不適用之。